臺灣高等法院臺南分院刑事判決
110年度上訴字第244號
上  訴  人  
即  被  告  李政澔


指定辯護  義務辯護人  趙培皓 律師
上  訴  人  
即  被  告  蔡騰峯


指定辯護  義務辯護人  林泓帆律師
上列上訴人等因強盜案件，不服臺灣臺南地方法院109年度訴字
第733號中華民國109年11月26日第一審判決（起訴案號：臺灣臺
南地方檢察署109年度偵字第7769號），提起上訴，本院判決如
下：
    主  文
上訴駁回。
    犯罪事實
一、甲○○因遭友人乙○○多次催討借款債務，彼此口角糾紛，竟心
    生不滿，欲強押乙○○簽立本票，乃邀集乙○○及少年黃○○、盧
    ○○、陳○○（各民國00年0月生、91年5月生、91年8月生，真
    實姓名年籍詳卷，另案起訴至少年法庭），共同基於加重強
    盜取財之犯意聯絡（無證據證明甲○○知悉前開少年未滿18歲
    ），並分工如下：①先由甲○○於109年4月23日8時23分許，以
    臉書傳訊息給乙○○佯稱要歸還所借貸之新臺幣（下同）5,00
    0元，並約乙○○至崑山高中對面停車場（即臺南市北區北園
    街114巷內【公兒23停車場】）；隨即由乙○○、黃○○、盧○○
    共乘車牌號碼000-0000號自用小客車前往；②乙○○則於同日2
    1時5分許，駕駛車牌號碼000-0000號自用小客車依約前往前
    開公兒停車場（第一次至停車場），乙○○、黃○○、盧○○旋要
    求乙○○上車，乙○○誤認共同前往找甲○○而上車後；乙○○旋拿
    出其所有而客觀上具殺傷力足為兇器之西瓜刀1把，抵住乙○
    ○身體，少年盧○○則以膠帶綑綁乙○○雙手及蒙住雙眼，將乙○
    ○帶至臺南市永康區【媜13】汽車旅館內，等候甲○○及少年
    陳○○抵達。迨經過15至20分，在同日21時2、30分許，乙○○
    、甲○○等前開少年等人到齊後，以此強暴手段，至使乙○○不
    能抗拒，而強取其所有之蘋果廠牌行動電話1支及車牌號碼0
    00-0000號自用小客車鑰匙1副得手；③再於同日22時47分許
    ，承前持用兇器、綑綁、及強押上車等強暴手段，帶同乙○○
    至其車輛在公兒停車場停放地點（第二次至停車場），至使
    乙○○不能抗拒，由甲○○、少年黃○○強取其停於停車場之車牌
    號碼000-0000號自用小客車得手，旋由乙○○及少年盧○○、陳
    ○○駕駛車牌號碼000-0000號自用小客車搭載乙○○，共同前往
    臺南市新化區山區某處；④於同日晚上23時許至翌日4、5時
    間之某時，抵達新化山區某處後，持續以前開持用兇器、綑
    綁、強押，強逼乙○○簽立40萬元面額本票，以此強暴、脅迫
    之方式，至使乙○○擔心自己有生命危險而不能抗拒，於翌日
    6時50分許，當場簽立面額40萬元本票3張（其中1張因書寫
    錯誤當場撕毀；1張由乙○○保管；剩餘1張（NO000000）由甲
    ○○取走，事後交付乙○○收執）。⑤復於翌（24日）8時許，渠
    等始將乙○○載回住處籌錢，始獲釋放。
二、嗣經乙○○報警後，為警於109年4月24日上午11時05分許，在
    台南市○○區○○街00號前尋獲車牌號碼000-0000號自小客車，
    並在該處及對車上之甲○○、少年黃○○、陳○○身體，得其等同
    意搜索後，扣得其等強盜所得之車牌號碼000-0000號自小客
    車1輛及鑰匙1副、乙○○所有之蘋果廠牌行動電話（門號0000
    000000號及SIM卡）1支（上開小客車、鑰匙、行動電話均已
    發還）；並於109年4月24日下午5時45分，得乙○○同意搜索
    ，在其身體及000-0000號自用小客車處，扣得乙○○所有而供
    前開強盜所用之西瓜刀1把、強盜乙○○所得之本票1張（NO00
    0000），而悉上情。
    理  由
壹、程序部分
    本判決引為判斷基礎之傳聞供述證據，經當事人同意作為證
    據使用（本院卷第96至97頁），本院於審理時逐一提示並告
    以要旨，當事人與辯護人未於言詞辯論終結前聲明異議，本
    院審酌該等證據作成時情況，並無違法或不當取證，亦無顯
    不可信或證明力過低，而均認為適當，依刑事訴訟法第159
    條之5規定，具證據能力；另本判決引用之非供述證據，均
    依法定程序取得，經合法調查程序，與待證事實間復具相當
    關聯性，無不得為證據情形，依刑事訴訟法第158條之4反面
    解釋，均有證據能力。　　
貳、實體部分　　
一、上開犯罪事實，業據被告乙○○、甲○○迭於警詢、偵審（乙○○
    部分見偵卷第115至122頁、原審卷第53至60頁、第71至102
    頁，甲○○部分見警卷第21至27頁、偵卷第15至18頁、第181
    至184頁、第275至277頁、原審卷第27至32頁、第53至60頁
    、第71至102頁）及本院自白不諱（本院卷第99頁），且查
    ：
(一)並經證人即告訴人乙○○警詢及偵審中指證甚詳（警卷第29至
    32頁、偵卷第165至168頁、第191至193頁、偵卷第257至258
    頁、原審卷第73至82頁），且與證人即共犯少年黃○○、盧○○
    、陳○○分別於警詢及偵查中之證述大致相符（警卷第3至6頁
    、偵卷第221至223頁、第303至307頁，警卷第7至14頁、偵
    卷第207至210頁、第295至299頁，警卷第7至14頁、偵卷第1
    45至151頁、第243至246頁）；被告二人就第一次至停車場
    押人時，被告乙○○究係夥同黃○○、盧○○，或係夥同陳○○、盧
    ○○，雖於警偵時供述不同，然經共犯黃○○供證：是我跟乙○○
    、盧○○去押的（偵卷第303頁），共犯陳○○亦於第二次偵查
    中結證時，證述第一次偵查中稱係由伊與乙○○、盧○○至停車
    場押人係講錯，應係他們將人押回汽車旅館時，伊才到旅館
    等語甚明（偵卷第297頁），勾稽前開供證，自應以更正後
    一致之供證較為可採；被告二人及前開少年三人之供證，除
    去此細節不一致外，對共同押人上車、持刀及綑綁以強取財
    物、強簽本票等主要情節並無歧異，其等之供證，並無明顯
    瑕疵可指。
(二)前開之供證，其中關於①與告訴人相約、③強押告訴人至【公
    兒23停車場】部分，有（109年4月23日21時許、21時47分許
    在公兒23停車場影像）監視錄影器翻拍照片5張、告訴人行
    動電話Messenger截圖照片5張在卷（警卷第75頁、79至81頁
    ）；前開②強帶告訴人至臺南市永康區【媜13】汽車旅館內
    取走行動電話、鑰匙過程，另有GOOGLE地圖及現場照片14張
    （新化區山區某處、媜13汽車旅館，見警卷第97頁下方至10
    0頁）；前開④在新化山區強逼告訴人簽立本票，另有告訴人
    受傷及簽本票情形照片5張（警卷第89至93頁）、現場照片
    （被害人乙○○被迫簽本票地點）6張（偵卷第173至177頁）
    ；此外，復有（被告甲○○、少年黃○○、陳○○）臺南市政府警
    察局永康分局搜索筆錄、扣押物品目錄表、查獲現場照片6 
    張、車牌號碼000-0000號自用小客車搜證照片10張、扣案西
    瓜刀照片1張、（車牌號碼000-0000號、000-0000號）車輛
    詳細資料報表2份、（乙○○）自願受搜索同意書、搜索扣押
    筆錄、扣押物品目錄表在卷可稽；及扣案之被告乙○○所有西
    瓜刀1把、告訴人所簽立之本票1張（NO000000），與前開供
    證互為補強，足認被告2人前揭任意性之自白，核與事實相
    符，堪予採信。
(三)強盜取得之財物，除扣案之本票1張外；另有蘋果廠牌行動
    電話1支、車牌號碼000-0000號自用小客車1輛及鑰匙1副乙
    情，除經告訴人指證此節明確（偵卷第31頁），亦據被告2
    人、共犯少年盧○○、陳○○前開供述在卷；且員警於109年4月
    24日11時許，於臺南市○○區○○街00號前，對被告甲○○實施搜
    索後，發現上開物品而予以扣押，互核觀之，上開物品均屬
    告訴人遭強盜之物品，亦堪認定。至於告訴人雖於原審指證
    ：遭強盜物品尚有LV錢包1個及現金700元等語（原審卷第74
    頁），但均為被告2人所否認，且卷內亦無其他積極證據足
    資補強，尚不能為嚴格之證明，併予敘明。
(四)強盜罪之強暴、脅迫手段，「至」使被害人不能抗拒之程度
    ，乃指「達到」不能抗拒之程度，而非「致」使被害人不能
    抗拒之狀態。亦即行為人所施用之強暴、脅迫等手段，就當
    時之具體事實，予以客觀之判斷，足使一般人身體上或精神
    上「達到」不能或顯難抗拒之程度，即足當之。查：扣案西
    瓜刀一把，依卷附照片所示（警卷第101頁），刀刃長約28
    公分、刀把12公分、金屬製、刃鋒銳利，經比對照片及照片
    內尺量情形可按，倘加之一般人之身體，輕易即足傷人身體
    或性命，為客觀上具殺傷力足為兇器至明；衡諸告訴人於停
    車場搭乘車牌號碼000-0000號自用小客車後，被告乙○○即持
    兇器西瓜刀抵住告訴人，並由少年盧○○以膠帶綑綁雙手及蒙
    住雙眼；復於媜13汽車旅館時，強取走行動電話及車鑰匙，
    嗣後更載往強取自小客車，再載往山區簽立本票，業認定如
    前；綜觀告訴人遭強取前開行動電話、汽車鑰匙、汽車、簽
    立本票等過程，或遭持刀、綑綁、強押於車上、或孤身遭載
    至偏遠山區；以一般人手無寸鐵、孤身處於可能遭刀傷或群
    毆予奪性命之相同險境，衡情足令身心懼慄，不敢趁隙逃離
    現場，依社會通念，意思形成自由失其自主決定能力無疑；
    參以告訴人證述：當時刀子架在伊脖子上，胸口又有可能是
    槍的東西抵住，因為害怕生命遭受威脅，所以基本上他們說
    什麼都會答應等語（原審卷第81頁），亦足佐此情；足認告
    訴人案發時受制於被告之強暴、脅迫，已達喪失意思自主之
    不能抗拒程度甚明。又被告二人及同夥少年三人既共同利用
    兇器強迫告訴人就範，足見其主觀犯意即係欲以此等兇器壓
    制其意思決定自由至使不能抗拒之程度，俾遂行其強取財物
    之強盜犯罪無誤。
(五)共同正犯不限於事前有協議，即僅於行為當時有共同犯意之
    聯絡者亦屬之，且表示之方法，不以明示通謀為必要，即相
    互間有默示之合致亦無不可。查：⒈依告訴人陳述：「（你
    與甲○○之間有財務的糾紛？）甲○○欠我5千元，我並沒有欠
    他錢。」、「我朋友甲○○臉書通訊軟體Messenger聯繫，說
    要償還之前向我借的新臺幣5000元」（偵卷第191頁），被
    告甲○○供證：「當時原本是真的要還他錢，但後來他跟我吵
    架，我想說叫乙○○他們將乙○○載來禎13汽車旅館跟我講」（
    偵卷第16頁），被告二人明知告訴人並無負債，僅因不滿告
    訴人催債，即強押取財，顯係出於意圖為自己不法所有甚明
    ；⒉再依被告甲○○供證：「我聯絡乙○○時有跟乙○○說要把被
    害人乙○○押出來」（偵卷第276頁）、被告乙○○供證：「我
    接到甲○○用微信打電話給我說他和別人有金錢糾紛，想要將
    他押出來簽本票，我也沒有問是和誰有糾紛就答應他了」（
    偵卷第116頁），足見被告二人自始即有共同強盜取得本票
    之犯意聯絡甚明；⒊其後被告乙○○於②之時、地，在車上夥同
    少年黃○○、盧○○，持西瓜刀抵住告訴人身體、綑綁、蒙眼，
    帶至【媜13】汽車旅館內，等候被告甲○○及少年陳○○抵達到
    齊後，當場強盜行動電話、自用小客車鑰匙1副得手，該時
    被告二人與三名少年相互間，對持用兇器、結夥三人強盜取
    財，當場互有共同犯意之合致甚明；⒋再其後被告二人及三
    名少年承前共同犯意，於③之時、地，持用兇器、綑綁、及
    強押上車等強暴手段，帶同告訴人至其車輛在公兒停車場停
    放地點（第二次至停車場），強取告訴人停放該處之自小客
    車，及於④之時地，強令告訴人開立本票後取得本票等行為
    ，均係承前強盜之犯意聯絡接續為之，此核諸被告甲○○供證
    ：「（你們要求被害人開本票時，其他人是否都知道這件事
    情？）包括我，我們五個人都知道。」（聲羈卷第21頁），
    亦徵前開犯案過程，被告二人及少年三人均有前開強盜取財
    之犯意聯絡及行為分擔，確屬無疑。
(六)綜上，被告二人及少年三人攜帶兇器強盜犯行，事證明確，
    均堪認定，應依法論科。
參、論罪科刑
一、按刑法第321條第1項第3款所稱之「兇器」，其種類並無限
    制，凡客觀上足以對人之生命、身體、安全構成威脅，具有
    危險性之兇器均屬之。本案被告乙○○持用西瓜刀1把，刃長
    鋒利，倘持之攻擊他人，客觀上足以對人之生命、身體安全
    構成威脅，核屬兇器無訛。又刑法第321條第1項第4款所稱
    結夥三人，係以結夥犯全體俱有責任能力為構成要件。本案
    共犯少年黃○○、盧○○、陳○○分別為91年8月生、91年5月生、
    91年8月生，於行為時均有責任能力。
二、是核被告2人與少年黃○○、盧○○、陳○○所為，均係犯刑法第3
    28條第1項之強盜取財罪，而有刑法第321條第1項第3款、第
    4款之情形，應論以同法第330條第1項結夥三人以上攜帶兇
    器強盜罪。又強盜罪既將強暴、脅迫使人不能抗拒列為構成
    要件之一，犯罪手法當然含有妨害自由、傷害、恐嚇等性質
    ，故犯強盜罪而有前開犯罪手法時，是否多論其他罪名，應
    就行為人之全部犯罪行為實施過程加以觀察，若強盜犯行業
    已著手實施，所為強暴、脅迫手法之妨害自由、傷害、恐嚇
    行為，須包括在強盜行為之內，無另成立他罪之問題。
三、至起訴意旨雖認被告等人取得本票係屬強盜得利，又漏論以
    結夥三人以上之加重要件云云；按本票為有價證券，與一般
    之負債字據有別，得依背書或交付轉讓，具有無因性及流通
    性，其權利之發生、變更，與證券之作成、占有具有不可分
    之關係，而有「物」之性質，被告2人及共犯少年3人以上開
    強暴、脅迫手段，迫使告訴人簽立本票，且本院認定告訴人
    遭強盜物品除本票外，尚有行動電話、車輛及鑰匙等物，已
    如前述，應認此部分該當強盜取財，同時合於結夥三人以上
    之要件；起訴意旨此部分雖有未洽，然罪名條項相同，僅加
    重條件增加，自無庸變更起訴法條。
四、被告二人及共犯少年3人強盜取得蘋果廠牌行動電話1支、車
    牌號碼000-0000號自用小客車1輛及鑰匙1副部分，固未據起
    訴事實載明；惟此與已起訴且經本院論罪之強盜取得本票財
    物部分（詳後述），係單純一罪，自為起訴效力所及，應併
    予審理。
五、被告二人與少年黃○○、盧○○、陳○○間，就前開犯行，有犯意
    聯絡及行為分擔，業認定如前，依刑法第28條規定論以共同
    正犯。
六、刑之加減
(一)按成年人教唆、幫助或利用兒童及少年犯罪或與之共同實
    施犯罪或故意對其犯罪者，加重其刑至二分之一，兒童及少
    年福利與權益保障法第112 條第1 項前段定有明文。經查：
    ⒈被告2人共同為本案加重強盜犯行時，均係滿20歲之成年人
    ，而共犯少年黃○○、盧○○、陳○○，於本案發生時，均為14歲
    以上未滿18歲之少年，且被告乙○○於原審供稱：伊認識少年
    盧○○、陳○○，知道他們未滿18歲，少年黃○○與盧○○、陳○○年
    紀差不多等語（原審卷第95至97頁），則被告乙○○就上開加
    重強盜犯行，與少年黃○○、盧○○、陳○○共同實施，應依兒童
    及少年福利與權益保障法第112條第1項前段規定加重其刑。
    ⒉至被告甲○○於原審陳稱：伊只認識少年黃○○，但當時不知
    道黃○○未滿18歲，與盧○○、陳○○則不熟等語（原審卷第92至
    94頁），且參諸證人黃○○供證：伊與被告甲○○、乙○○均為朋
    友關係（偵卷第221頁），然於案發時之109年4月23日時，
    距屆18歲僅有數月；被告甲○○更供稱：其係喝酒時朋友介紹
    認識，有聯繫但未常常出去，黃○○並未告知其何學校或從事
    何業（本院卷第142、143頁），檢察官亦未再指出證據方法
    證明被告甲○○知悉共犯少年3人於行為時未滿18歲，自無從
    適用上開規定加重其刑。
(二)被告甲○○前因持有第三級毒品案件，經臺灣桃園地方法院以
    107年度審簡字第1149號判處有期徒刑3月確定，於108年4月
    9日易科罰金執行完畢等情，有臺灣高等法院被告前案紀錄
    表存卷可參；其受徒刑之執行完畢後，5年以內故意再犯本
    案有期徒刑以上之罪，應構成累犯。而依司法院釋字第775
    號解釋意旨，基於累犯者有其特別惡性及對刑罰反應力薄弱
    等立法理由，一律須加重最低本刑，於生行為人所受之刑罰
    超過其所應負擔罪責之個案，法院就該個案應依該解釋意旨
    ，裁量是否加重最低本刑等意旨；本案審酌被告甲○○於前案
    執行完畢僅及一年，旋為圖私利，夥眾持械押人取財，足見
    其犯行有其特別惡性及對刑罰反應力薄弱等情形，倘依刑法
    累犯規定加重其刑，並無使被告甲○○所受之刑罰超過其所應
    負擔罪責情形；因之，本院認為被告甲○○本案犯行，應依刑
    法第47條第1項規定加重其刑。
(三)按犯罪之情狀顯可憫恕，認科以最低度刑仍嫌過重者，得酌
    量減輕其刑，刑法第59條定有明文；另按刑法第330條攜帶
    兇器加重強盜，以攜帶兇器為加重條件，無非以所攜帶兇器
    強盜之際，易於持以傷人，威脅物主人身安全，則攜兇器之
    目的，究係便利強暴、脅迫強盜或恃以傷人強劫，觸法情節
    非可等同視之；被告甲○○因遭告訴人多次催討借款債務，彼
    此口角糾紛，心生不滿，欲強押告訴人簽立本票，乃邀集被
    告乙○○及前開少年等人恃強取財，固無可取；然則，一者，
    究其根源，乃被告甲○○不滿告訴人催討債務所致，與夥眾強
    劫財物之型態，究屬有別；二者，本件強盜過程並無毆打告
    訴人，告訴人僅有掙扎時不慎自行輕微割傷左手虎口及食指
    ，為告訴人陳明（警卷第31頁），並有其左手輕微傷勢照片
    可佐（警卷第89頁），足見其所持利刃係便利押人，並非恃
    此利刃故意傷害，其不法侵害程度，應予辨明；三者，主謀
    被告甲○○又於事後與告訴人達成和解，承認強逼本票，向告
    訴人道歉，獲告訴人表示原諒，有和解書在卷（偵卷第279
    頁），告訴人亦向本院表示確有簽立和解書原諒，有本院公
    務電話查詢紀錄表可參；和解書上雖未列名被告乙○○，然相
    對於主謀被告甲○○，被告乙○○並惡性較輕；四者，本件強取
    之汽車、行動電話及鑰匙等均已扣案後發還，財物損害已獲
    回復，均如前述；取得之本票，亦經扣案由本院依法沒收（
    詳後），告訴人並無再遭持以行使票據權利之可能；被告二
    人經此偵審程序及判刑，切已深受教訓，如其入監服刑之時
    間過長，日後重新適應社會正常生活之難度增加，不利於其
    再社會化；倘處以法定最低度刑有期徒刑7年，未免過苛，
    猶有情輕法重之憾，客觀上已足以引起一般同情，就其二人
    所犯加重強盜罪，依刑法第59條規定減輕其刑；被告二人前
    開加重、減輕，依法先加後減之。
七、沒收：
(一)扣案之西瓜刀1把，係被告乙○○所有供本案犯罪所用之物，
    為被告乙○○所坦認（原審卷第97頁），依刑法第38條第2項
    前段規定，宣告沒收。　　
(二)扣案之本票1張（票據編號：NO000000號），因被告甲○○之
    轉交，由被告乙○○實際取得，為被告乙○○本案之犯罪所得，
    爰依刑法第38條之1第1項前段規定，宣告沒收。
(三)扣得之蘋果廠牌行動電話1支、車牌號碼000-0000號自用小
    客車1輛及鑰匙1副，為被告甲○○本案之犯罪所得，惟均已實
    際合法發還予告訴人，有臺南市政府警察局永康分局證物領
    據1紙可憑（見警卷第55頁），依刑法第38條之1第5項規定
    ，不予宣告沒收或追徵。
(四)扣案之本票1張（票據編號：NO000000號），經告訴人提出
    扣案（原審卷第115頁），係被告2人及共犯少年3人為本案
    犯行後，交予告訴人保管，業經告訴人證述明確，非屬被告
    2人或共犯少年3人之犯罪所得，毋庸宣告沒收或追徵。　　
肆、上訴審判斷
一、原審以被告二人犯行明確，適用兒童及少年福利與權益保障
    法第112條第1項前段，刑法第330條第1項、第28條、第47條
    第1項、第38條之1第1項前段、第2項、第3項，刑法施行法
    第1條之1，論以被告甲○○犯結夥三人以上攜帶兇器強盜罪、
    論以被告乙○○成年人與少年犯結夥三人以上攜帶兇器強盜罪
    ；復審酌被告二人結夥以攜帶兇器之方式而犯強盜罪，造成
    告訴人財產損失及心理恐懼，影響社會治安之危害；念及被
    告乙○○始終坦承犯行；被告甲○○於警偵及原審坦承（僅於準
    備及審理程序時爭執主觀犯意）等犯後態度；兼衡告訴人財
    產法益受害之程度，被告甲○○與告訴人達成和解，及被告甲
    ○○居於主導之地位；暨被告二人於原審供陳之學歷、工作、
    收入、扶養等一切情狀，各量處被告甲○○、乙○○有期徒刑4
    年2月、3年8月，並就扣案犯罪所得本票1張及西瓜刀1把依
    法沒收（詳前述）等旨，揆其認事用法無誤，依法量刑、宣
    告沒收，亦屬妥適。
二、被告甲○○上訴意旨略以：被告甲○○等人要求乙○○簽發本票、
    扣車子及手機之目的，並無將上開財物佔為己有之不法意圖
    ，而係欲以此為質押，要求乙○○拿錢贖回，業經乙○○於原審
    行交互詰問時證稱甚詳。是以，甲○○等人對於本票、車子及
    手機既無將之佔為己有之想法，自屬欠缺不法所有意圖云云
    ；惟按倘明知無合法催討債務之權源，仍起意押人、簽立本
    票，乃出於不法所有意圖；本件依告訴人陳述：「（你與甲
    ○○之間有財務的糾紛？）甲○○欠我5千元，我並沒有欠他錢
    。」、「我朋友甲○○臉書通訊軟體Messenger聯繫，說要償
    還之前向我借的新臺幣5000元」（偵卷第191頁），核之被
    告甲○○供證：「當時原本是真的要還他錢，但後來他跟我吵
    架，我想說叫乙○○他們將乙○○載來媜13汽車旅館跟我講」（
    偵卷第16頁），足見被告二人明知告訴人並無負債，僅因不
    滿告訴人催債，即強押取財，顯係出於為自己不法所有之意
    圖甚明；況被告甲○○於上訴後坦認罪名，其執前詞上訴，並
    無可採，應予駁回。
三、被告乙○○上訴意旨略以量刑過重云云，惟量刑輕重，係屬事
    實審法院得依職權自由裁量之事項，苟已斟酌刑法第57條各
    款所列情狀而未逾越法定刑度，不得遽指為違法；被告乙○○
    先獲邀原審依刑法第59條減刑之寬典，再依減輕後之最低度
    刑（有期徒刑3年6月）法定刑，斟酌刑法第57條各款情狀，
    從輕量處有期徒刑3年8月，已迭獲寬減；其就法院量刑職權
    之行使，空言指摘原判決量刑不當，並無可採，其上訴為無
    理由，應予駁回。
據上論斷，依刑事訴訟法第368條，判決如主文。
本案經檢察官施胤弘提起公訴，檢察官章京文到庭執行職務。
中　　華　　民　　國　　110 　年　　5 　　月　　25　　日
                  刑事第四庭    審判長法  官  郭玫利
                                      法  官  陳金虎
                                      法  官  蔡廷宜
以上正本證明與原本無異。
如不服本判決應於收受送達後20日內向本院提出上訴書狀，其未
敘述上訴理由者，並得於提起上訴後20日內向本院補提理由書（
均須按他造當事人之人數附繕本）「切勿逕送上級法院」。
　　　　　　　　　　　　　　　　　　　書記官  葉宥鈞
中　　華　　民　　國　　110 　年　　5 　　月　　25　　日
附錄論罪科刑法條：
中華民國刑法第330條
（加重強盜罪）
犯強盜罪而有第321條第1項各款情形之一者，處7年以上有期徒
刑。
前項之未遂犯罰之。